臺灣士林地方法院刑事判決
111年度智易字第2號
公  訴  人  臺灣士林地方檢察署檢察官  
被      告  謝喬安


選任辯護人  范志誠律師
上列被告因違反商標法案件，經檢察官提起公訴（110年度偵字
第16659號），本院判決如下：
    主  文
謝喬安共同犯商標法第九十七條之透過網路方式，意圖販賣而陳
列侵害商標權之商品罪，處拘役伍拾伍日，如易科罰金，以新臺
幣壹仟元折算壹日。緩刑貳年，並應於本判決確定之翌日起壹年
內，向公庫支付新臺幣參萬元。
扣案如附表「仿冒商品」欄所示之物均沒收。
    事  實
一、謝喬安明知如附表所示各商標圖樣，係如附表所示各商標權
    人向經濟部智慧財產局申請註冊核准登記，而分別取得指定
    使用於如附表「指定商品使用類別」欄所示商品之商標權，
    現仍在商標權期間內，且在全球國際知名品牌市場行銷甚廣
    ，均為消費大眾所共知之著名商標，未經商標註冊人授權或
    同意，不得於同一或類似之商品，使用相同或近似之註冊商
    標，亦不得意圖販賣而持有、陳列該等商品，竟與大陸地區
    人士「胡凱林」、「胡祥東」等人（音同，真實姓名年籍不
    詳）基於意圖販賣而陳列侵害商標權商品之犯意聯絡，自民
    國105年起，由「胡凱林」、「胡祥東」提供仿冒商標商品
    ，謝喬安則提供其向吳昌峰、林子棋等人蒐集所得之金融帳
    戶資料，供「胡凱林」、「胡祥東」向蝦皮拍賣網路平台申
    請「pigp4794」等帳號，並於該平台開設賣場刊登販售仿冒
    附表所示商標圖樣之商品，供不特定人瀏覽選購，雙方並約
    定由謝喬安負責處理臺灣地區客戶所訂購仿冒商標商品之收
    貨、寄送、退貨整理，及將客戶匯入帳戶之款項匯予「胡凱
    林」、「胡祥東」。嗣經警執行網路巡邏時發現上情，於10
    8年11月14日持本院核發之搜索票至謝喬安位於臺北市○○區○
    ○路000巷00弄000號1樓倉庫內執行搜索，當場扣得如附表「
    仿冒商品」欄所示之物，而查悉上情。
二、案經法商路易威登馬爾悌耶公司、美商卡文克雷恩商標信託
    公司、丹麥商潘朵拉公開有限公司、美商史塔西公司、義大
    利商盧克提卡集團公司、瑞士商邁可科斯國際公司、法商克
    麗絲汀迪奧高巧股份有限公司、德商阿迪達斯公司訴由內政
    部警政署保安警察第二總隊報告臺灣士林地方檢察署檢察官
    偵查起訴。
    理  由
壹、程序事項
    本案據以認定被告謝喬安犯罪之供述證據，有關被告以外之
    人於審判外之陳述，公訴人、被告及辯護人在本院審理時均
    未爭執其證據能力，復經本院審酌認該等證據之作成無違法
    、不當或顯不可信之情況，而非供述證據亦非公務員違背法
    定程序所取得，依刑事訴訟法第159條之5規定、第158條之4
    規定之反面解釋，均有證據能力，合先敘明。　　
貳、實體部分
一、上揭犯罪事實，業據被告坦承不諱（臺灣士林地方檢察署11
    0年度偵字第16659號卷【下稱偵卷】二第452、464頁，本院
    111年度智易字第2號卷【下稱本院卷】第103、289、312頁
    ），核與證人即提供金融帳戶之人吳昌峰、林子棋（偵卷一
    第75至83、113至121頁）、證人即被告同事詹佳靜（偵卷一
    第245至253頁）所述相符，並有本院108年度聲搜字第779號
    搜索票2份、內政部警政署保安警察第二總隊刑事警察大隊
    搜索扣押筆錄暨扣押物品目錄表2份、扣押物品目錄清冊（
    偵卷一第273、275至283、285、287至293、295至297頁）、
    告訴人法商路易威登馬爾悌耶公司商標註冊資料、鑑定意見
    書（偵卷二第23、31、33頁）、告訴人美商卡文克雷恩商標
    信託公司商標註冊資料、鑑定報告（偵卷二第55至63、67至
    69、73至108頁）、告訴人潘朵拉公開有限公司商標註冊資
    料、鑑定報告書（偵卷二第116至121、132至150頁）、告訴
    人美商史塔西公司商標註冊資料、鑑定報告書（偵卷二第33
    2至334頁）、告訴人義大利商盧克提卡集團公司商標註冊資
    料、鑑定報告書（偵卷二第340至342頁）、告訴人瑞士商邁
    可科斯國際公司商標註冊資料、鑑定報告書（偵卷二第348
    頁）、告訴人法商克麗絲汀迪奧高巧股份有限公司商標註冊
    資料、鑑定報告書（偵卷二第360至364頁）、告訴人德商阿
    迪達斯公司商標註冊資料、鑑定報告書（偵卷二第370至376
    頁）、被害人美商高奇智財控股有限責任公司鑑定報告、商
    標註冊資料（偵卷二第152至196頁）、被害人荷蘭商耐克創
    新有限合夥公司商標註冊資料、鑑定報告（偵卷二第198至2
    26頁）、被害人美商河之光公司鑑定報告（偵卷二第228頁
    至231頁）、被害人瑞典商丹尼爾惠靈頓公司鑑定報告書、
    商標註冊資料（偵卷二第234至235頁）、被害人瑞士商香奈
    兒股份有限公司、義大利商芬蒂艾德有限公司、德商保時捷
    股份有限公司、英商布拜里公司商標註冊資料、鑑定證明書
    （偵卷二第260、262、264、266、268、270至272頁）、被
    害人法商畢佛爾艾弗公司鑑識證明、商標註冊資料（偵卷二
    第276至278、280至281頁）、被害人日商卡西歐計算機股份
    有限公司鑑定書、商標註冊資料（偵卷二第284至328頁）、
    被害人義大利商固喜歡固喜公司鑑定報告書、商標註冊資料
    （偵卷二第380至384頁）、被害人美商HBI品牌服裝公司鑑
    定報告、商標註冊資料（偵卷二第392至414頁），及蝦皮購
    物「pigp4794熱賣代購」賣場網頁截圖（偵卷二第418頁）
    、搜索扣押現場監視器錄影畫面截圖（偵卷二第422至426頁
    ）等件在卷可稽，此外並有扣案如附表「仿冒商品」欄所示
    之物可資為憑，足認被告於本院審理中出於任意性之自白與
    事實相符，應堪認定。
二、起訴書雖記載被告尚有向蝦皮拍賣網站平台申請「tfbegze
    」之會員帳號刊登販售附表所示仿冒商標商品等語，然因卷
    內所附陳列仿冒商品之蝦皮購物賣場截圖（偵卷二第416至4
    20頁），並無法認定係由帳號「tfbegze」所經營，而證人
    鍾啟文雖陳稱其透過蝦皮購物平台向蝦皮帳號「tfbegze」
    購入「現實超甜價 KK-us美國代購 CoacZ 00000 00000 000
    00 超人氣男生相機包 單肩包 斜挎包」等商品（偵卷一第2
    55至263頁），並有蝦皮購物交易紀錄在卷可查（偵卷一第2
    65頁），然因證人鍾啟文所購買物品並未送鑑定是否係仿冒
    商品（本院卷第104頁），是本院無法認定被告是否有共同
    使用帳號「tfbegze」刊登販售仿冒附表所示商標圖樣之商
    品或販售仿冒商品之情事，爰更正犯罪事實如上所載，附此
    敘明。　
三、綜上所述，本案事證明確，被告上揭犯行，洵堪認定，應依
    法論科。
四、論罪科刑
　㈠按商標法第97條「意圖販賣而陳列」侵害商標權之商品罪，
    其處罰對象並不限於實體店面或攤位之經營者，透過電子媒
    體或網路方式為之，亦成立犯罪，該條業已明文規範。本案
　　固有證人鍾啟文、林佳諺陳述其等曾於蝦皮購物平台向帳號
    「tfbegze」、「pigp4794」購買仿冒商品等語（偵卷一第2
    57至263、267至269頁），並有蝦皮購物訂單明細可資為憑
    （偵卷一第265、271頁），然因其等購買之商品並未扣案送
    鑑定（本院卷第104頁），依卷內證據尚難認定被告有共同
    販賣仿冒商品之情事，是核被告所為，係犯商標法第97條後
    段之透過網路方式，意圖販賣而陳列侵害商標權之商品罪。
    其意圖販賣而持有侵害商標權商品之低度行為，應為意圖販
    賣而陳列之高度行為所吸收，不另論罪。
  ㈡被告與「胡凱林」、「胡祥東」就上開犯行之實行，具犯意
    聯絡與行為分擔，應論以共同正犯。
　㈢按刑法上之接續犯，係指行為人所為之數行為，係於同時同
    地或密切接近之時地實行，而侵害同一之法益，各行為之獨
    立性極為薄弱，依一般社會健全觀念，在時間差距上難以強
    行分開，在刑法評價上，以視為數個舉動之接續行為，合為
    包括之一行為予以評價，較為合理（最高法院99年度台上字
    第7181號判決要旨參照）。查本案被告基於販賣營利之單一
    犯意，於自105年起至同108年11月14日為警查獲時止，與「
    胡凱林」、「胡祥東」共同於蝦皮拍賣網站上，接連刊登附
    表所示仿冒商標商品之訊息，係於密切接近之一定時、地內
    持續多次為之，依一般社會健全觀念，難以強行分開，在刑
    法評價上，以視為數個舉動之接續實行，合為包括之一行為
    予以評價，較為合理，自應依接續犯論以一罪。又被告以一
    行為同時侵害數商標權人之商標權，為想像競合犯，應依刑
    法第55條之規定，從一重之透過網路方式意圖販賣而陳列侵
    害商標權之商品罪論處。
  ㈣爰以行為人之責任為基礎，審酌商標有辨識商品來源功用，
    權利人須經過相當時間並投入大量資金於商品行銷及品質改
    良，始使該商標具有代表一定品質之效果，被告透過網路方
    式非法陳列仿冒商標商品，侵害商標權人潛在之市場利益，
    有礙公平交易秩序，並損害真正商品所表彰之商譽及品質，
    誠值非難，惟念及被告犯後始終坦承犯罪，且除無和解意願
    之法商克麗絲汀迪奧高巧股份有限公司外，已與提起告訴之
    被害公司及未提告之部分被害公司達成和解，此除據被告及
    辯護人陳述在卷外（本院卷第291頁），尚有卷附美商卡文
    克雷恩商標信託公司和解書、丹麥商潘朵拉公開有限公司和
    解書、德商阿迪達斯公司和解筆錄、義大利商盧克提卡集團
    公司和解筆錄、美商史塔西公司和解筆錄、瑞士商邁可科斯
    國際公司、美商河之光公司和解書等件可資為憑（偵卷二第
    492至493、524頁，本院卷第202至203、204至205、206至20
    7、208至209、286至287頁），足認被告尚知悔悟，犯後態
    度良好，兼衡其前科素行、犯罪動機、非法陳列侵害商標權
    商品期間、數量及獲利程度、本案查獲侵害商標權商品數量
    ，暨被告於審理時自述之教育程度、家庭經濟狀況（本院卷
    第313頁）等一切情狀，量處如主文所示之刑，並諭知易科
    罰金之折算標準。
　㈤被告前未曾因故意犯罪受有期徒刑以上刑之宣告，有臺灣高
    等法院被告前案紀錄表在卷可稽，被告非法陳列侵害商品權
    商品，固有不該，惟其犯後坦承犯罪，尚知悔悟，且已與部
    分被害公司達成和解，業如前述，本案係因其一時思慮欠周
    ，致罹刑典，諒被告經此偵審程序及科刑宣告後，當知所警
    惕，信無再犯之虞，前開所宣告之刑，以暫不執行為適當，
    爰依刑法第74條第1項第1款規定宣告緩刑2年，以啟自新。
    又為使被告深切記取教訓，且能付出一己之力回饋於社會，
    並參酌被告僅與部分被害公司達成和解等情，爰依刑法第74
    條第2項第4款之規定，諭知被告應於本判決確定翌日起1年
    內，向公庫支付3萬元，俾兼收啟新及惕儆之雙效。倘被告
    違反上開所定負擔情節重大，足認原宣告之緩刑難收其預期
    效果，而有執行刑罰之必要，依刑法第75條之1第1項第4款
    規定，得撤銷緩刑之宣告，併予敘明。　　
五、沒收部分             
  ㈠按侵害商標權、證明標章權或團體商標權之物品或文書，不
    問屬於犯罪行為人與否，沒收之，商標法第98條定有明文。
    查扣案如附表所示「仿冒商品」欄所示之物，均為侵害商標
    權之物品，不問屬於犯罪行為人與否，均應依商標法第98條
    之規定宣告沒收。
  ㈡又「犯罪所得，屬於犯罪行為人者，沒收之」、「前二項之
    沒收，於全部或一部不能沒收或不宜執行沒收時，追徵其價
    額」、「宣告前二條之沒收或追徵，有過苛之虞、欠缺刑法
    上之重要性、犯罪所得價值低微，或為維持受宣告人生活條
    件之必要者，得不宣告或酌減之」，刑法第38條之1第1項、
    第3項、第38條之2第2項規定定有明文。本案被告自承其共
    同透過網路陳列、販售仿冒商品3年之獲利約50萬元（本院
    卷第390頁），此犯罪所得本應依刑法第38條之1第1項前段
    、第3項規定，宣告沒收或追徵其價額，然因被告業與部分
    被害公司成立和解，承諾賠付金額及已賠付金額已將近被告
    前揭犯罪所得，如再予沒收本件犯罪所得，有過苛之虞，爰
    依刑法第38條之2第2項之規定不予宣告沒收之。
據上論斷，應依刑事訴訟法第299條第1項前段，商標法第97條後
段、第98條，刑法第11條、第28條、第55條、第41條第1項前段
、第74條第1項第1款、第2項第4款，判決如主文。　　　
本案經檢察官王碧霞提起公訴，檢察官謝榮林到庭執行職務。
中　　華　　民　　國　　111 　年　　11　　月　　28　　日
                  刑事第三庭　法  官  黃 瀞 儀
以上正本證明與原本無異。
如不服本判決應於收受送達後20日內向本院提出上訴書狀，並應
敘述具體理由。其未敘述上訴理由者，應於上訴期間屆滿後20日
內向本院補提理由書( 均須按他造當事人之人數附繕本) 「切勿
逕送上級法院」。
因疫情而遲誤不變期間，得向法院聲請回復原狀。
                              書記官  謝 佳 穎    
中　　華　　民　　國　　111 　年　　11　　月　　29　　日

附錄本案論罪科刑之依據：
商標法
第 97 條
明知他人所為之前二條商品而販賣，或意圖販賣而持有、陳列、
輸出或輸入者，處一年以下有期徒刑、拘役或科或併科新臺幣五
萬元以下罰金；透過電子媒體或網路方式為之者，亦同。


附表：
編號 商標權人 註冊/審定號 專用期限 商標圖樣 指定商標使用類別 仿冒商品 1 法商路易威登馬爾悌耶公司 00000000號 118年1月31日  手提袋、鑰匙包等 ⑴LV鑰匙包2件 ⑵LV紙袋1件 2 法商路易威登馬爾悌耶公司 00000000號 111年11月30日  貴重金屬製鑰匙圈、皮革製鑰匙包、文具、印刷品  3 美商卡文克雷恩商標信託公司 00000000號 113年8月31日  各種鐘錶等 ⑴CK皮帶14件 ⑵CK皮夾14件 ⑶CK戒指2件 ⑷CK手環20件 ⑸CK手錶1件 ⑹CK內褲6件 ⑺CK紙袋47件 4 美商卡文克雷恩商標信託公司 00000000號 120年5月15日  鐘錶、珠寶等  5 美商卡文克雷恩商標信託公司 00000000號 116年6月30日  皮夾、行李袋等  6 美商卡文克雷恩商標信託公司 00000000號 110年6月30日  皮夾、旅行袋等  7 美商卡文克雷恩商標信託公司 00000000號 117年12月31日  珠寶、鐘錶、衣服等  8 美商卡文克雷恩商標信託公司 00000000號 110年5月15日  洋裁紙型、包裝紙、紙襯等  9 美商卡文克雷恩商標信託公司 00000000號 120年6月15日  服飾用皮帶等  10 丹麥商潘朵 拉公開有限公司 00000000號 109年6月30日  貴金屬及其合金、珠寶製品等 潘朵拉手環2件 11 丹麥商潘朵 拉公開有限公司 00000000號 114年5月15日  貴金屬及其合金、珠寶製品等  12 丹麥商潘朵 拉公開有限公司 00000000號 114年6月15日  貴重金屬徽章、貴重金屬製胸章等  13 美商史塔西公司 00000000號 112年4月15日  手錶、紙製購物袋、手提包、皮包、皮夾、鞋、皮帶等 史塔西衣服13件 14 義大利商盧克提卡集團公司 M0000000號 115年7月30日  太陽眼鏡、眼鏡及其組件與附件等 ⑴雷朋眼鏡13件 ⑵雷朋紙袋10件 15 瑞士商邁可科斯國際公司 00000000號 110年11月15日  戒指、貴金屬製扣環、錶、錶帶、錶鏈等 ⑴MK手錶3件 ⑵MK皮夾5件 ⑶MK紙袋12件 ⑷MK包包15件 16 瑞士商邁可科斯國際公司 00000000號 115年5月15日  手提袋、皮包、皮夾等  17 法商克麗絲汀迪奧高巧股份有限公司 00000000號 111年9月30日  紙板製箱、紙箱等 DIOR紙盒1件   18 德商阿迪達斯公司 00000000號 117年1月31日  袋子及運動用袋、背包、旅行包等 ⑴adidas鞋子1雙 ⑵adidas衣服3件 ⑶adidas褲子2件 ⑷adidas包包25件 ⑸adidas紙袋19件 19 德商阿迪達斯公司 00000000號 117年1月31日  衣服、鞋子等  20 德商阿迪達斯公司 00000000號 111年10月31日  各種運動衣褲等  21 德商阿迪達斯公司 00000000號 112年1月31日  紙袋、包裝紙袋等  22 德商阿迪達斯公司 00000000號 111年10月31日  衣服  23 德商阿迪達斯公司 00000000號 111年10月31日  靴鞋、圍巾、冠帽、襪子、服飾用手套、禦寒用手套  24 美商高奇智財控股有限責任公司 00000000號 112年5月15日  手錶 、 手 提包、包裝紙、紙袋、皮夾、鞋、皮帶等 ⑴COACH包457件 ⑵COACH鞋子3雙 ⑶COACH小包50件 ⑷COACH鏡子99件 ★起訴書原記載「眼鏡」，應予更正　 　 ⑸COACH手錶13件 ⑹COACH皮夾 431件 ⑺COACH 皮 帶 17件 ⑻COACH防塵袋239件 ⑼COACH紙袋480件 ⑽COACH收據129張 25 美商高奇智財控股有限責任公司 00000000號 114年1月15日  手錶、手提包、包裝紙、紙袋、皮夾、鞋、皮帶等  26 荷蘭商耐克創新有限合夥公司 00000000號 112年4月30日  衣服、足部穿戴物、拖鞋、涼鞋及運動鞋、袋子、運動用品及配件等 ⑴NIKE衣服4件 ⑵NIKE褲子1件 ⑶NIKE包包2件 ⑷NIKE鞋子4雙 27 荷蘭商耐克創新有限合夥公司 00000000號 115年4月15日  衣服，足部穿戴物、拖鞋、涼鞋及運動鞋、手提袋，運動用品及配件等  28 荷蘭商耐克創新有限合夥公司 00000000號 108年9月30日  各種衣服，包括運動服裝等商品ˉ  29 美商河之光公司 00000000號 115年9月30日  手提袋、化粧袋衣服、鞋子、襪子等 ⑴TORY BURCH皮夾27件 ⑵TORY BURCH包包51件 ⑶TORY BURCH防塵袋10件  ⑷TORY BURCH 鞋子12雙 ⑸TORY BURCH紙袋60件 30 美商河之光公司 00000000號 115年9月30日  手提袋、化粧袋、衣服、鞋子、襪子等  31 瑞典商丹尼爾惠靈頓公司 00000000號 113年8月15日  錶帶、珠寶首飾、手錶等 ⑴DW手錶28件 ⑵DW手環7件 ⑶DW紙袋23件 ⑷DW錶帶4件 32 瑞士商香奈兒股份有限公司 00000000號 117年3月31日  衣服、靴鞋等 CHANEL鞋子1雙 33 義大利商芬蒂艾德有限公司 00000000號 110年8月15日  手提包、公事包、背包等 FENDI包包1件 34 義大利商芬蒂艾德有限公司 00000000號 110年8月15日  手提包、公事包、背包等  35 德商保時捷股份有限公司 00000000號 110年7月15日  眼鏡及其組件 保時捷眼鏡1件 36 英商布拜里公司 00000000號 112年6月30日  手提包、皮包、化妝包等 BURBERRY包包2件 37 法商畢佛爾艾弗公司 00000000號 110年11月15日  各種男女服裝、童裝等 ab衣服3件 38 法商畢佛爾艾弗公司 00000000號 111年2月28日  男、女及孩童衣服等  39 日商卡西歐計算機股份有限公司 00000000號 114年9月30日  各種鐘錶及其零件附件等商品、電子錶等 ⑴卡西歐手錶137件 ⑵卡西歐包裝紙盒60件 ⑶卡西歐包裝紙袋34件 ⑷卡西歐保證書50張 40 日商卡西歐計算機股份有限公司 00000000號 118年3月15日  各種鐘錶及其組件、手錶  41 日商卡西歐計算機股份有限公司 00000000號 111年9月30日  鐘錶及其組件、手錶等  42 義大利商固喜歡固喜公司 商標00000000號 111年11月30日  運動鞋、涼鞋、拖鞋、圍巾等 ⑴gucci鞋子1雙 ⑵gucci圍巾1件 43 義大利商固喜歡固喜公司 00000000號 115年8月31日  運動鞋、拖鞋、皮鞋、圍巾等  44 美商HBI品牌服裝公司 00000000號 110年9月12日  各種鞋靴等 ⑴champion衣服7件 ⑵champion褲子3件 ⑶champion包 包1件  45 美商HBI品牌服裝公司 00000000號 114年1月31日  手提袋、旅行袋、錢袋等  46 美商HBI品牌服裝公司 00000000號 114年3月31日  鞋子、衣服、內衣褲等